【裁判字號】    92,易,1196
【裁判日期】    920602
【裁判案由】    過失致死
【裁判全文】
台灣台中地方法院刑事判決                        九十二年度易字第一一九六號
    公  訴  人  台灣台中地方法院檢察署檢察官
    被      告  乙○○
    被      告  甲○○
右列被告因過失致死案件，經檢察官提起公訴（九十二年度偵字第五六九九號），本
院判決如左：
    主      文
乙○○因過失致人於死，處有期徒刑陸月，如易科罰金以參佰元折算壹日，緩刑肆年
。
甲○○因過失致人於死，處有期徒刑陸月，如易科罰金以參佰元折算壹日，緩刑肆年
。
    事      實
一、乙○○、甲○○二人原係夫妻，雖離婚後，二人仍同住於台中市○區○○街三五
    號四樓之二，二人均係陳儀豐（民國八十五年七月二十二日生）陳天浩（民國八
    十七年三月二十五日生）陳芷瑄（民國八十八年四月十六日生）陳芷琳（民國九
    十年一月十八日生）王冠祥（民國九十一年三月十二日生）之父母。甲○○罹患
    精神疾病，未達心神喪失程度。陳儀豐係多重障礙之智障者。陳天浩罹患癲癇病
    。陳芷琳罹患經常性停止呼吸症。全家屬台中市政府社會局輔導之九十一年度列
    冊低收入戶。一家七口承租同住於台中市○區○○街三十五號四樓之二，同睡於
    主臥房內，甲○○、陳芷琳睡於彈簧床上，其餘五人睡在舖於通道地板之棉被上
    。民國九十二年一月七日左右，因寒流來襲，天氣變冷，乙○○、甲○○共同決
    定，至家樂福量販店購得直立電熱管式電暖器一台，放置於通道地板上使用。同
    年月九日晚上，五個小孩先入主臥房睡覺，乙○○、甲○○二人均應注意長時間
    使用上開電暖器時，須注意電暖器擺設之位置，不能過於靠近可燃物，或小孩睡
    覺容易滾動，棉被衣物觸及高熱之電暖器，以免電暖器輻射高熱引燃可燃物致發
    生火災。此依當時情形，為渠二人所能注意，竟均未注意上開電暖器擺設位置與
    彈簧床東南側床角之距離約僅十公分，已經過於靠近可燃物，而未防範。同年月
    十日凌晨一時許，甲○○服用抗焦慮症藥物後也上床睡覺。不久，乙○○因失業
    多時心情沈悶，忽略甲○○與五個小孩均需特別照顧，不宜離家太久，卻疏未注
    意，沒有再檢視電暖器之使用狀況，就獨自騎機車外出散心。同日凌晨四時許，
    該電暖器因整晚長時間使用產生之輻射熱高溫，造成主臥房內彈簧床及棉被等可
    燃物，觸及該電暖器而悶燒並產生濃煙，甲○○為濃煙嗆醒，只見火已很大，就
    呼叫小孩，要小孩往房門口走，但小孩畏懼火勢，都不敢走。甲○○被濃煙嗆得
    難以忍受，就把落地窗打開，讓風吹進來，然後摸索走到房門處，打開房門大聲
    呼救。剛好乙○○返家，聽到呼救聲並見到甲○○衝出主臥房，趕緊跑到主臥房
    門口，雖聽到小孩呼叫之聲音，但看不見小孩的身影，房內只見濃煙、火光，無
    法進入房間救小孩，一會兒又聽到房內準備治療用小型氧氣筒，因受高溫而發生
    爆炸的聲音，只好放棄入房救小孩的想法，趕快打電話報警，並將甲○○拉出家
    裡，離開火場。台中市消防局於同日凌晨四時九分據報趕往滅火，四時三十六分
    將火熄滅。但陳儀豐、陳天浩、陳芷瑄、陳芷琳、王冠祥五個人均已窒息（生前
    燒死）而死亡。
二、案經台灣台中地方法院檢察署檢察官據報相驗自動檢舉偵查起訴。
    理      由
一、右開犯罪事實，業據被告乙○○、甲○○自白不諱，核與證人溫俊祥、徐進生、
    吳正修、陳三皇於警訊敘述之情節相符，又有陳儀豐、陳天浩、陳芷琳、王冠祥
    於私立中山醫學大學附設醫院就診之病歷影本，本件火災經送請台中市消防局火
    災原因調查報告書附卷可稽該火災鑑定委員會亦同認為：電暖器係為整晚開機使
    用狀態，電暖器擺置通道位置，與彈簧床東南側床角僅約十公分空間距離，靠近
    電暖器處彈簧床面、鐵絲金屬被燒變色較他處嚴重，不排除因電暖器輻射高溫造
    成可燃物引燃火頸之可能等語，有台中市消防局火災鑑定委員會火災原因鑑定書
    一份附卷可稽，本件被害人陳儀豐、陳天浩、陳芷瑄、陳芷琳、王冠祥因上述火
    災窒息死亡（生前燒死），亦經台灣台中地方法院檢察署檢察官督同檢驗員、法
    醫師相驗、解剖屬實，製有相驗筆錄、剖驗筆錄、解剖紀錄、照片多張、相驗屍
    體證明書、驗斷書附於本署九十二年度相字第五八號卷宗可憑。被告乙○○、甲
    ○○使用上開電暖器，未注意不能使電暖器過於靠近可燃物，肇致本件火災，均
    有過失。被害人陳儀豐、陳天浩、陳芷瑄、陳芷琳、王冠祥確因本件火災窒息死
    亡。則被告乙○○、甲○○過失行為，與被害人之死亡結果間，自具有相當因果
    關係。是被告乙○○、甲○○過失致死犯行已臻明確。
二、被告等因過失致人於死，核其所為，均係犯刑法第二百七十六條第一項因過失致
    人於死罪，被告等一過失行為，至五人同因失火致死，係一行為犯相同訴罪名，
    應從一罪之過失致死罪論處。爰分別審酌被告係因一時大意，致釀愛子五人死亡
    之悲劇及事後頗表悔悟之態度等一切情狀，從輕量處如主文所示之刑，並均諭知
    易科罰金之折算標準。又被告前未曾受有期徒刑以上刑之宣告，有台灣台中地方
    法院檢察署刑案資料查註紀錄表及臺灣高等法院被告全國前案紀錄表各一份附卷
    可按，其因一時疏失，致罹刑典，事後已坦承犯行，深具悔意，被告王家因罹患
    憂鬱症、創傷後壓力症候群、被告乙○○罹患急性壓力症候群，均有中山醫學大
    學附設醫院診斷證明書各一份可參，被告王家因須進行心理治療，被告乙○○已
    找到正式工作，有家福股份有限公司出具之證明可證，被告二人經此刑之宣告，
    應知警惕而無再犯之虞，本院因認其刑以暫不執行為適當，併予宣告緩刑四年，
    用啟自新。
三據上論斷，應依刑事訴訟法第二百九十九條第一項前段，刑法第二百七十六條第
    一項、第四十一條第一項前段、第七十四條第一款、第五十五條，罰金罰鍰提高
    標準條例第一條前段第二條，判決如主文。
中      華      民      國      九十二      年      六      月    二    日
                                  台灣台中地方法院刑事第三庭
                                      法  官  黃  松  竹
右正本證明與原本無異。
如不服本判決，應於判決送達後十日內向本院提出上訴狀，上訴於台灣高等法院台中
分院( 須附繕本 )。
                                      書記官
中      華      民      國      九十二      年      六      月    二    日
附錄︰
刑法第二百七十六條第一項︰因過失致人於死者，處二年以下有期徒刑或拘役，或二
千元以下罰金。


司法院資訊處製作；財團法人民間司法改革基金會備份。
